【裁判字號】    97,重上更(三),16
【裁判日期】    971224
【裁判案由】    毒品危害防制條例
【裁判全文】
臺灣高等法院刑事判決            97年度重上更(三)字第16號
    上  訴  人
    即  被  告  庚○○
    選任辯護人  沙洪律師
    上  訴  人
    即  被  告  甲○○
    指定辯護人  本院公設辯護人  李廣澤
上列上訴人因毒品危害防制條例案件，不服臺灣基隆地方法院89
年度重訴字第15號，中華民國90年9月26日第一審判決（起訴案
號：臺灣基隆地方法院檢察署89年度偵字第2922號），提起上訴
，經判決後，由最高法院第三次發回更審，本院判決如下：
    主  文
原判決撤銷。
庚○○共同販賣第二級毒品，處有期徒刑拾年。
甲○○共同販賣第二級毒品，處有期徒刑拾貳年。
查獲之安非他命約五六五公斤沒收銷燬。橡皮艇壹艘、船外機壹
具、及運動提袋貳拾捌個，均沒收。
    事  實
一、庚○○係台北縣金山鄉磺港籍「新生號」漁船之實際上船主
    （登記所有人為庚○○之配偶楊麗雲），與甲○○、辛○○
    （庚○○之弟）方金濤、己○○、乙○○、戊○○、方立基
    ，和大陸地區人民羅偉良、丁○○、張文龍、招展華、曹國
    新、朱達平（綽號阿平），以及日本國籍之石井篤司（按：
    己○○、辛○○、丁○○、乙○○、戊○○等人，經日本福
    岡地方法院第2刑事部於平成12年3月29日判處己○○有期徒
    刑13年及罰金400萬圓〈以下日幣〉、謝名（明）強無期徒
    刑及罰金800萬圓、丁○○有期徒刑10年及罰金300萬圓；於
    平成13年1月22日判處乙○○有期徒刑7年及罰金200萬圓；
    於平成13年1月17日判處戊○○有期徒刑7年及罰金200萬圓
    ）等人，基於共同自公海上運送第二級毒品安非他命走私至
    日本國販售以謀圖利潤之犯意聯絡，先由甲○○、方金濤2
    人於民國88年8月20日至同年月26日，取道香港先與朱達平
    聯繫接運毒品事宜後，於次（21）日再轉往日本國，由招展
    華、曹國新接待，共同至日本國鹿兒島海岸勘查適合接運毒
    品上岸之地點。嗣因發現該處地點雖甚理想，然不能停靠漁
    船，僅適於以橡皮艇接駁毒品上岸，故甲○○、方金濤2人
    於同年月26日返台後，即由方金濤於88年9月初，至位於基
    隆市○○○路214之10號「北海釣具行」，分別以新台幣（下
    同）6萬4千元、3萬4千元之價格，訂購橡皮艇1艘及船外機1
    具。迨同年9月14日橡皮艇製作完成，方金濤於當日下午1時
    許，至「北海釣具行」付清尾款7萬8千元後，要求該釣具行
    不知情之負責人蔡川松駕車將橡皮艇及船外機運送至台北縣
    金山鄉○○○路66巷4弄24號辛○○住處1樓車庫，交付給辛○○收受。同年9月19日，方金濤依甲○○之指示，至香港
    會晤朱達平，轉告其等所勘查之日本國鹿兒島海邊現場人少
    ，附近沒有住家且晚上很暗，附近還有無人島，是走私安非
    他命的理想地點等情。朱達平同意在該處地點走私安非他命
    ，並從身上取出港幣1紙（紙鈔上中間橫寫29、6，另在其旁
    書寫有38.3、124.40字樣，意為29日下午6點，在北緯38 度
    30分及東經124度40分處交貨），撕為兩半，以其中半張港
    幣紙鈔交付方金濤帶回台灣，作為在前述公海地點交付安非
    他命之信物。方金濤於9月22日返台後，隨即於翌（23）日
    將半張紙幣交給庚○○。同年月24日丁○○從香港搭船至澳
    門，再從澳門搭乘澳門航空入境來台，9月25日，依「楊先
    生」電話指示，搭計程車至台北縣金山鄉磺港，與庚○○、
    己○○、乙○○、戊○○、辛○○等人會面。庚○○、辛○○等人先將橡皮艇、船外機運至「新生號」船上，庚○○並
    協助處理漁船出海前之事務，同時將半張港幣紙鈔交給辛○○轉交己○○保管。同（25）日下午2時許，船長己○○、
    甲板員乙○○、機關長辛○○及丁○○、廚房人員戊○○等
    人共同駕駛台灣「新生號」漁船〈總重量88.29噸〉自台北
    縣金山鄉磺港漁港報關出海，出海後數日間，庚○○並曾數
    度以電話與己○○聯繫，關切海上天候及航行狀況。9月29
    日下午5時許，船行至北緯38度40分、東經125度附近之前述
    約定會合處黃海公海海域，與某不知船名、船籍之鐵殼船接
    觸，己○○將半張港幣紙鈔交給丁○○，由丁○○與該船上
    人員核對該紙鈔無誤後，即自該船上接駁搬運28只紙箱至新
    生號漁船上，該批紙箱28只中裝有560只塑膠袋，其中裝有
    第二級毒品安非他命興奮劑即含有甲苯氨基丙烷鹽酸鹽之白
    色結晶約565公斤〈平成11年押第253號之1乃至20為其部分
    鑑定殘量〉，乙○○與辛○○、戊○○、丁○○一同將同紙
    箱搬運至新生號餐廳、開啟紙箱，認知白色結晶為安非他命
    興奮劑等違禁藥物。辛○○等人隨即將裝有安非他命之塑膠
    袋塞入於事先備妥之28個運動提袋內後，搬入新生號漁船後
    部甲板下方之隱密房間內，將本船駛進日本國。方金濤則於
    9月28日搭機趕赴日本國，俟新生號漁船於10月3日抵達其事
    先勘查適合接運毒品上岸之日本國鹿兒島海邊後，負責接運
    ，並先於9月29日以電話與在台灣之庚○○聯繫，詢問「新
    生號」是否已接運安非他命妥當，復於10月2日以日本公共
    電話與庚○○的大哥大確認走私船到底會不會來，庚○○回
    答會照預定時間到。甲○○於9月30日接獲方金濤自日本國
    所打電話後，隨即致電香港之朱達平，告以方金濤已與朱達
    平派遣之人在日本國接頭，但似有2名疑為日本國警察在後
    跟監等語。於同年10月3日清晨5點30分左右，由位於北緯30
    度55分、東經129度11分附近之鹿兒島川邊郡笠沙町大字片
    浦草垣上之島17,559番地草原島燈台之正方位288度進入約
    15海里之日本國領海內，迨至同年10月3日晚間9時許，「新
    生號」漁船駛至北緯31度20分、東經130度10分即日本國九
    洲鹿兒島縣川邊郡笠灣町秋目灣日本國海域（即日判：同日
    午後9點20分左右，於同町赤生木9,744番地前之海上），方
    金濤等人亦已駕車到達該處海邊接應，辛○○等人旋即將內
    裝安非他命約565公斤之運動提袋裝載至2艘橡皮艇（其中1
    艘係船上原有之橡皮艇），同年晚間9時20分左右，自「新
    生號」漁船接駁駛向同番地附近海岸邊〈以下稱「黑瀨海岸
    」〉靠岸後將安非他命運上陸卸貨，卸貨完畢後，橡皮艇返
    回「新生號」漁船上，另將船上原有之1艘已因擦撞暗礁而
    漏氣之橡皮艇棄置於海中。當日（10月3日）晚間9時37分許
    ，埋伏在旁之日本國警方人員見時機成熟而執行逮捕，除在
    海邊逮獲方金濤、方立基、羅偉良、張文龍、石井篤司外，
    另在「新生號」漁船上，逮捕辛○○、己○○、戊○○、乙○○、丁○○等5人，並扣得該漁船、橡皮艇及以28個運動
    提袋包裝之安非他命約565 公斤，另循線於同年10月4日查
    獲招展華、曹國新2人。
二、案經法務部調查局台北市調查處（下稱市調處）移送台灣台
    北地方法院檢察署檢察官呈請台灣高等法院檢察署檢察長令
    轉台灣基隆地方法院檢察署檢察官偵查起訴。
    理  由
一、上訴人即被告甲○○未於審判期日到庭，據其以前陳述，否
    認有共同運輸第二級毒品安非他命至日本國之犯行，辯稱：
    伊與方金濤僅為朋友關係，「阿平」則係伊與方金濤前往日
    本國旅遊時之嚮導，伊並未參與運送安非他命行為，且方金
    濤在日本國之陳述，因未在我國到庭陳述，未經合法調查，
    應不得作為認定其犯罪事實之證據資料云云。上訴人即被告
    庚○○亦否認有共同運輸第二級毒品安非他命至日本國之犯
    行，辯稱：伊雖與其弟辛○○共同出資購買「新生號」漁船
    ，但該船業已交由辛○○處理，伊轉至「新日興六號」漁船
    工作，未過問「新生號」漁船事務。丁○○、招展華、曹國
    新等人伊均不認識，也未向「北海釣具行」購買橡皮艇，漁
    船是由船長己○○負責駕駛操作，不知為何會去鹿兒島，亦
    不知運送安非他命情事云云。
二、經查：
（一）日本國法院判決書及其援引之證據資料暨共同被告及相關
      人證在該國司法機關之供述筆錄之證據能力問題：
      按公務員職務上製作之紀錄文書、證明文書如被提出於法
      院，用以證明文書所載事項真實者，性質上亦不失為傳聞
      證據之1種，但因該等文書係公務員依其職權所為，與其
      責任、信譽攸關，若有錯誤、虛偽，公務員可能因此負擔
      刑事及行政責任，從而其正確性高，且該等文書經常處於
      可受公開檢查之狀態，設有錯誤，甚易發現而予及時糾正
      ，是以，除顯有不可信之情況外，其真實之保障極高，准
      其有證據能力。本件日本福岡地方法院第二刑事部於平成
      12年3月29日對己○○、謝名（明）強、丁○○、同院於
      平成13年1月17日對戊○○、及同院於平成13年1月22日對
      乙○○之判決書，及其援引之證據資料與公務員職務上製
      作之文書及業務文件具有同等程度可信性之文書，依刑事
      訴訟法第159條之4第3款「其他於可信之特別情況下所製
      作之文書，得為證據」之規定，應准其有證據能力。另本
      案共犯辛○○、己○○、乙○○、戊○○、丁○○、招展
      華、曹國新、石井篤司等人，均經日本國查獲並羈押於該
      國，而我國雖與日本國間無邦交關係，無法適用司法互助
      引渡各該共犯返國到庭訊問。惟共同被告及相關人證在該
      國司法機關之供述，其性質與外國法院基於國際互助協定
      所為之調查訊問筆錄同，並基於證據共通原則，應認屬刑
      事訴訟法第159條第1項法律另有規定之情形，而有同法第
      159條之4第3款之文書之適用，自應准其有證據能力。何
      況本件之警詢、偵訊筆錄均係於刑事訴訟法修正前製作完
      成，有各該筆錄及相關文件可稽，依刑事訴訟法施行法第
      7條之3規定：「中華民國92年1月14日修正通過之刑事訴
      訟法施行前，已繫屬於各級法院之案件，其以後之訴訟程
      序，應依修正刑事訴訟法終結之。但修正刑事訴訟法施行
      前已依法定程序進行之訴訟程序，其效力不受影響。」意
      旨，可知在舊法時期已製作完成，原屬具有證據能力之警
      詢筆錄及偵訊筆錄，其效力不受修正之新法規定所影響，
      本院自得本於調查所得之心證，自由採擷。按在實體法上
      具有共犯關係，如非同一審判程序中之共同被告，則各該
      具有共犯關係者，在外國司法機關所為之陳述，應屬證人
      在審判外之陳述。實務上，於新修正刑事訴訟法施行前，
      對於證人在檢察官、司法警察前作成之供述筆錄，如已踐
      行向被告宣讀或告以要旨之調查程序，非不得以之作為本
      案之證據（最高法院56年度台上字第2048號判例參照）。
      準此，本案共犯辛○○、己○○、乙○○、戊○○、丁○○、招展華、曹國新、石井篤司等人，在日本國司法機關
      之陳述，或日本國法院判決書及其援引之證據資料，業已
      向被告宣讀或告以要旨，使被告有充分之防禦機會，共犯
      在外國之陳述，或日本國法院判決書及其援引之證據資料
      ，自得作為本案之證據。辯護人為被告辯護稱：共犯在外
      國司法機關所為之陳述，應屬證人於審判外之陳述，實務
      上以「如已踐行向被告宣讀或告以要旨之調查程序，非不
      得以之作為本案之證據」，惟刑事訴訟法目前已修正，增
      強被告防禦權保護規定，方金濤審判外之陳述屬「傳聞證
      據」且不在例外之列，上開見解巳不容於現行制度精神，
      自不得據為被告犯罪證明之證據云云，尚非的論。
（二）法務部調查局台北市調查處「對象方金濤行動蒐證工作報
      告表」之填報單位為「仲志成」，經證人丙○○於本院審
      理時到庭證述：仲志成是那段時間台北市調查處的代號；
      我們進行跟監都是一組人去，結束會派一個人寫報告等語
      ，是依證人丙○○之上開證述，該行動蒐證報告為調查員
      執行偵查犯罪業務就其過程之進行所為之紀錄文書，可信
      度甚高，復查無「顯有不可信之狀況」，依刑事訴訟法第
      159條之4第1款規定，為傳聞證據之例外，自有證據能力
      。
（三）扣案物品及其鑑驗：
      88年10月3日晚間9時37分許，經埋伏之日本國警方人員在
      「黑瀨海岸」海邊逮獲方金濤、方立基、羅偉良、張文龍
      、石井篤司外，另在「新生號」漁船上，逮捕辛○○、己○○、戊○○、乙○○、丁○○等5人，並扣得該漁船、
      橡皮艇及以28個運動提袋包裝之安非他命約565公斤，另
      循線於同年10月4日查獲招展華、曹國新2人，而於日本國
      扣押之白色結晶物品28袋（約565公斤），經檢驗結果，
      呈藍綠色陽性反應，屬第二級毒品安非他命，此有押收品
      目錄多份附於法務部調查局台北市調查處右揭調查卷證據
      16號卷內可證，並有日本國福岡地方法院第2刑事部平成
      13年1月22日、12年3月29日、13年1月17日刑事判決所引
      〈證據〉〈註：括弧內之甲、乙編號為檢察官之證據號碼
      〉新生號跟蹤逮捕狀況等統括報告書謄本〈甲1〉、搜索
      扣押筆錄謄本〈甲3〉、證物〈興奮劑等〉之辨別結果報
      告書謄本〈甲25〉、鑑定書〈甲29、甲31、33、35〉、鑑
      定委託書籍有關更正鑑定書記載之犯罪現場之報告書謄本
      〈甲36〉等件足佐。
（四）客觀、外表可資確認之事實：
      本件依日本福岡地方法院第2刑事部平成12年3月29日對己○○、謝名（明）強、丁○○、同院平成13年1月17日對
      戊○○及同院平成13年1月22日對乙○○之判決及其援引
      之各項證據資料，可資確認下列之事實：
  １、新生號之出港準備及出港狀況：
      9月25日之數天前，新生號機關長辛○○，分兩次將總共
      37只運動提袋放進停靠在台灣金山風港〈磺港〉之新生號
      中，其中，第1次之28只由甲板員之被告協助之。乙○○
      於9月24日與辛○○共同裝載新生號之燃料，同月25日新
      生號船長己○○〈以下稱「船長」〉與辛○○共同裝載冰
      塊，且辛○○與廚房人員戊○○共同購買航海中10幾天份
      之食糧。購買食糧後，乙○○與辛○○、戊○○一同前往
      新生號之實質所有人、住在同港附近之庚○○家中，與船
      長、丁○○、擔任在黑瀨海岸收受興奮劑之方金濤等人會
      面。乙○○與船長、辛○○、戊○○一同購買清涼飲料，
      下午1點左右，將食糧、清涼飲料、橡膠艇、船外機一同
      裝入新生號中。船長、辛○○、戊○○、乙○○、丁○○
      上船，於台灣時間同日午後2點40分左右出港。出港後，
      船長告知丁○○為看管貨物而乘船同行。新生號捕蟹通常
      漁場在台灣近海，由海港至漁場單程需約1天之行程。
  ２、由船籍不明船隻受領興奮劑安非他命之情形及其後之航海
      狀況：新生號出航後往北前進，同月29日傍晚，到達黃海
      海上預定收受興奮劑安非他命之海域，暫時停船後，與出
      現在相同地方之船籍不明船隻連結。此時乙○○在新生號
      船首附近進行以繩索將新生號及右述船籍不明船隻連結之
      作業。由右述船籍不明船隻中運出裝在28只紙箱之興奮劑
      約565公斤至新生號，乙○○受辛○○之指示，將裝有興
      奮劑安非他命之紙箱運往新生號之餐廳，拿出裝有興奮劑
      之塑膠袋，改裝至前述28只運動提袋中。紙箱中之興奮劑
      呈白色結晶狀，1個塑膠袋約裝1公斤，每10袋以膠帶綑綁
      〈見日本國判決所引證物〈興奮劑等〉之辨別結果報告書
      謄本，甲25、有關製作照片之「附錄一」之報告書謄本，
      甲26、有關製作照片之「附錄二」之報告書謄本，甲27
      〉一束束地裝在塑膠袋中。被告再由紙箱裝入運動提袋時
      看到右述興奮劑安非他命。進行右述作業時，丁○○或乙○○曾不慎將裝有興奮劑安非他命之塑膠袋打破，興奮劑
      安非他命由塑膠袋中灑出來，丁○○以兩手小心翼翼地將
      興奮劑安非他命集中起來。被告人等將裝有興奮劑安非他
      命之運動提袋放進新生號船尾甲板下之密室〈新生號由船
      尾2.16公尺之位置以作區隔的方式，在左右舷方向長約
      6.07公尺、高約75公分、厚約5.5公分之板子，同板下端
      有兩處有高約4公分、寬約5公分之切縫，將新生號內之直
      徑約6公分、長約175.5公分之不銹鋼製鋼管放入其切縫，
      以新生號上之木製踩板為支點將同鋼管向相反方向押時，
      即可托起區隔板，以區隔板掩飾在甲板上長約74公分之切
      縫，此部分之板子延伸至船尾皆可拆除。拆除後可由此處
      進出密室。出入口之尺寸約60乃至68公分之四方，密室之
      尺寸長約1.44公尺、寬約5.82公尺、高約1.72乃至1.91公
      尺〈見日本國判決所引檢証筆錄、甲52〉，乙○○等遭現
      行逮捕後，搜查機關當時未能發現右述密室，10月14日根
      據共犯乙○○供述才發現〈密室發現報告書、甲51〉。新
      生號於日本時間10月3日午前5點30分駛進日本領海〈以下
      時間指日本時間〉。
  ３、毒品上陸情形：
      10月3日午後7點左右，船長想開航海燈，後依辛○○之指
      示作罷，其後未點燈。不久船員們依辛○○指示將裝有興
      奮劑之運動提袋搬至甲板。辛○○拿出兩隻無線電，向船
      長及乙○○說明，新生號稱在陸上待命之受領人員為「阿
      山」；受領人員稱新生號為「阿海」等與受領人員之聯絡
      方法，乙○○及辛○○手持無線電走到船首。被告以無線
      電呼叫「阿山、阿山」，看到在陸上待命之受領人員則以
      閃滅汽車前燈後，回答「看到了」。同日午後8點30分左
      右，新生號到達黑瀨海岸邊，依辛○○之指示停泊，乙○○等又依辛○○或船長之指示，將兩艘橡膠艇由新生號上
      放下，將裝有興奮劑之28只運動提袋放入橡膠艇中。此時
      周圍一片漆暗。被告、辛○○、丁○○及戊○○分乘兩艘
      橡膠艇，由新生號將興奮劑運往黑瀨海岸之途中，乙○○
      以無線電呼叫在陸上待命之受領人員「阿山、阿山」，受
      領人員則以閃滅汽車前燈，指示卸貨地點。除右述汽車前
      燈外，附近海岸全無燈光。乙○○將橡膠艇停泊在指示之
      地點附近，卸下興奮劑安非他命交予方金濤。乙○○等全
      無交談，立即坐上橡膠艇開往新生號。乙○○回到新生號
      後，由於海上保安廳之巡邏船接近，船長召集所有船員，
      指示「若被逮捕則稱我們來捉螃蟹。來這裡是為了避風」
      。
  ４、對於上述事實之評估認定：
      共犯乙○○等於9月25日出港前，曾協助大量地裝載通常
      捕蟹不會使用之運動提袋，可以預見本次航海目的不限於
      捕蟹而已。本次航程已到達比乙○○迄今經驗之捕蟹時之
      單程行程〈約1天〉更遠、預定與船籍不明船隻接觸之海
      域；辛○○購買航海用食糧時，已告知乙○○需裝載比通
      常航海時更多的食糧，乙○○本身亦感覺到食糧份量較多
      〈被告之第9回供判供述〉，乙○○亦可預見航海日數將
      比通常捕蟹時長。在黃海「海上」而非海灣由船籍不明船
      隻中搬運興奮劑，搬進新生號後由紙箱中拿出興奮劑，再
      裝進運動提袋後，藏在密室中，怎麼看都是避人耳目之交
      易，很難想像其為可合法持有之貨物。出港前乙○○在庚○○家中見到未乘坐新生號之方金濤，乙○○在公判中供
      述若不協助新生號上將興奮劑裝入運動提袋及上陸作業，
      方金濤將危害其家人；乙○○聽說非船員之丁○○將監督
      貨物等，可謂被告知悉在庚○○家中會晤之方金濤與走私
      集團有深切關係。由為了準備上陸將裝有興奮劑之運動提
      袋裝進橡膠艇之作業當中，不顧周圍一片漆黑卻不點航海
      燈；上陸現場之背後是懸崖林立之海岸〈檢証筆錄謄本、
      甲69〉在新生號無法靠岸之海岸採取以橡膠艇運送之方法
      ；為了傳達上陸地點，僅偶而閃滅汽車前燈避免被周圍發
      現搬運工作等之搬運、上陸樣態看來，不難發現此非正規
      輸入模式，乙○○在貨物上陸之時點為止，明顯地知悉上
      陸對象是禁止持有入境日本之違禁物，反觀前述在新生號
      內將興奮劑裝入運動提袋時為止之一連串事實，右述裝箱
      作業時乙○○已經認識了解其正在執行違法行為。本件共
      犯己○○、謝名強、丁○○、乙○○、戊○○，均經日本
      國福岡地方檢察廳向福岡地方裁判所提起公訴，經日本福
      岡地方法院第2刑事部平成12年3月29日判處己○○有期徒
      刑13年及罰金400萬圓〈以下日幣〉、謝名（明）強無期
      徒刑及罰金800萬圓、丁○○有期徒刑10年及罰金300萬圓
      ；平成13年1月22日判處乙○○有期徒刑7年及罰金200 萬
      圓；平成13年1月17日判處戊○○有期徒刑7年及罰金200
      萬圓，亦為上開認定，有日本國福岡地方檢察廳起訴書、
      日本福岡地方法院第二刑事部判決書及中文譯本等在卷可
      按。
（五）被告甲○○、庚○○2人與辛○○等人，共同走私運輸第
      二級毒品安非他命至日本國之積極事證：
  １、共犯辛○○、己○○、戊○○、乙○○、丁○○等5人，
      於88年9月25日下午2時許，駕駛「新生號」漁船，向台北
      縣金山鄉磺港漁港報關出海，於同年月29日下午5時許，
      在北緯38度40分、東經125度附近北朝鮮黃海海面上，自
      某不詳船名之船舶，接駁以20個紙箱包裝之安非他命約
      565公斤至「新生號」漁船上，辛○○等人拆封檢查之後
      ，改裝至預先準備之28個運動提袋中，再藏至船尾之密室
      ；復於同年10月3日晚間九時許，運送至北緯31度20分、
      東經130度10分即日本國九洲鹿兒島縣川邊郡笠灣町秋目
      灣日本國海域後，另以2艘橡皮艇將安非他命接駁至海邊
      岸上，由岸上之方金濤、方立基等人搬運至在海邊接應之
      廂型車後車廂內，而於同日晚間九時37分許，分別為日警
      在海岸邊公路上及「新生號」漁船上查獲方金濤、方立基
      、羅偉良、張文龍、石井篤司、辛○○、己○○、戊○○
      、乙○○、丁○○等人，並扣得安非他命約565公斤等情
      （被告乙○○等承認將裝在28只紙箱中之白色結晶，由船
      籍不明船隻搬運至台灣船籍新生號，更塞入28只運動提袋
      中，以橡膠艇航向鹿兒島川邊郡笠沙町赤生木9,744番地
      附近海岸，靠岸後將興奮劑運上陸），迭據共犯辛○○、
      己○○、方金濤、乙○○、丁○○等人於日本國調查時陳
      述明確，有調查筆錄五份（詳見市調處89年6月8日肆字
      第8942108號卷證據2、7、10、11卷、原審卷第56至84頁
      ）及現場照片多張在卷（見調查卷證據17）可憑。再被告
      庚○○、甲○○亦共同策劃、參與本件運送安非他命至日
      本國之犯行，亦經辛○○、方金濤、乙○○、己○○指證
      綦詳（詳見調查卷證據2、7、10、11卷），且有安非他命
      28 袋約565公斤扣押於日本國足憑。並有日本國福岡地方
      法院第2刑事部平成13年1月22日、12年3月29日、13年1月
      17 日刑事判決所引如附件1、2、3〈證據〉可據。
  ２、（1）丁○○（中華人民共和國籍）於平成11年10月11日
      日本國警詢時供稱：我工作的寶石公司倒閉後，由於無固
      定工作，便兼職打工過活，不僅沒有積蓄，甚至還欠了一
      屁股債。借給我錢的人士在3年前認識的楊姓台灣男子，
      那是去澳門賭場時朋友介紹的，名字我至今仍不知道，年
      齡約40-45左右，身高則約170公分，體格中等，膚色白，
      職業像是商人的樣子，當時我是在賣珠寶，透過朋友和「
      楊」，販賣寶石給他們認識的人，因而成為好朋友。但從
      去年失業後，就一直為錢所苦，他輕輕鬆鬆地就借我2、3
      萬港幣，現在算起來借了10萬港幣才是，而借據也沒有寫
      ，借來的錢都用在家用或玩樂，原打算工作分期返還。9
      月22日楊打電話給我說：「我現在要用錢了，把借的錢還
      來。」心想沒有錢，不知該如何回答時，他邀請我走私。
      「有走私的工作，只是海上接貨、運貨而已，有20萬港幣
      哦，別擔心。」我知道是違法的事，但我被要求還錢，於
      是數小時後，對「楊」回答「我願意」，於是「楊」指示
      我：「『船會從台灣出去，24日你去台北的旅館，之後船
      長則會有所指示，而交易對象說廣東話，你也沒問題，我
      會再打電話給你。』9月24日照原訂計畫，坐船從香港到
      澳門，再搭晚上6時30分起飛的澳門航空到台北。9月25日
      上午11時左右，楊打電話過來，指示我：「要準備出發了
      。」過了一陣子又聯絡我：「搭計程車去基隆」，在去基
      隆途中，他又打電話來，說一個港名的地名，要我過去，
      我把手機交給司機，請他幫忙帶我去，車錢約700元；我
      乘坐的漁船「新生號」，時間是當天下午3時左右。之後9
      月28日或29日停船了，之後，對方船出現，1、2個男的到
      新生號上與船長他們接洽，我與謝（辛○○）、黃（戊○○）、李（乙○○）4人負責收貨，對方船來20幾個瓦楞
      紙箱，不清楚對方的船名與國籍，收貨時對方用中國的普
      通話。當時確認數量時我沒有插手，接洽及確認數量應該
      是船長在做，接航時間約15分鐘左右。紙箱搬進餐廳後，
      除了船長外，4個人立即將紙箱打開，開始做裝進袋子的
      程序，我沒有看過麻藥類，但因為船長來這時，跟謝說：
      「安非他命一袋裝一斤。」所以我確認那正是安非他命，
      共裝了28個，我有點吃驚害怕，因為數量非常大，所以心
      裡不安。這28個袋子之後是收在船尾最後方的隱藏屋裡，
      外觀看起來是普通甲板，但中央是可以拿下的，巧妙設計
      過的。聽說屋子裡有螃蟹籠和鋪著瓦楞紙，但因為我沒搬
      東西進去過，所以是誰準備好的我不知道。只是，是不是
      所有的紙箱內都裝了安非他命我並不清楚。「謝」丟進海
      裡的我沒看見，實際上我也是搬到密室的甲板為止。之後
      ，花了4、5天慢慢地去了被捕的現場海域附近，之間未和
      其他船接觸，也沒靠岸。在現場海域用紅色橡皮艇運上的
      情況就是上次我說的那樣，我也是在被捕才知道是在日本
      的鹿兒島，此外，由於「楊」指示我用廣東話對應，所以
      在海岸交貨，對方說廣東話時，我就用廣東話回他：「先
      確定數量再說。」只有這樣，此外我沒用過廣東話。以上
      是我參與此次走私的內容。我上次供述中，說謊自己並未
      坐上運安非他命上陸時的船，我想就算隱瞞，你們也都清
      楚每件事，所以我就說真話。我把鹿兒島縣川邊郡笠沙町
      赤木生9944留地附近稱做「現場」，10月3日大約是日本
      時間下午7點多左右抵達現場海岸，在前一天的白天，在
      前部甲板上，用機器把橡皮艇灌氣，做好了準備，到了現
      場海域後，把裝有安非他命的袋子從後面倉庫設置在船尾
      的隱藏室中取出，放置在附於右舷側的2艘橡皮艇內，作
      業方式是戊○○從隱藏室將袋子向上傳，我在甲板上拿，
      向右舷側搬過去，船長以外，4人共同作業。橡皮艇2艘都
      一樣大小，船外機則只有1台，另1艘是靠拖去的，袋子有
      28個，幾乎每船各載一半，辛○○和乙○○坐在前面有船
      外機的艇上。戊○○和我則坐於後面被拖著的橡皮艇上。
      出發後約30分左右到達了現場海岸，各自將袋子運上陸。
      此時在陸地方面接應的1男子靠了過來，用廣東話說：「
      幫我把東西運到上面」，我們表示先確定數量再說，便用
      男子的手電筒來照，2個人確認了共28個袋子沒錯。那之
      後，我們並未幫忙把東西向上運，而照著來時的路，坐著
      艇回到新生號，把橡皮艇綁回新生後右舷側後，我因為全
      身都濕了，換好衣服，才抽著菸，巡邏船就來了。逮捕時
      ，船上的橡皮艇只有一艘，此外，聽說沒有船外機，我想
      會不會誰把它丟入海中了吧！我也不知道。在安非他命運
      上陸之後，3人搭上2艘橡皮艇回新生號，亦或是3人搭在1
      艘橡皮艇上回來，由於我並未幫忙搬，所以無法清楚回答
      ，只是被捕時，在新生號倉庫發現的橡皮艇確是當時使用
      的那一艘沒錯。就這樣，安全無事的做完上陸工作了，在
      新生號出發10分後，也就是晚上9點50分左右，被海上保
      安廳的船要求停船，晚上10點20分左右，以違反毒品取締
      法之名義被逮捕。我上次說被逮後，才知道上陸地是日本
      鹿兒島，那是騙人的。剛才說的在上陸地附近海域停船時
      ，從船長口中得知是日本，才是真的，在此訂正，關於走
      私上陸的日期、時間，到達是日本時間10 月3日晚上8點
      左右，把28個袋子裝在橡皮艇上，運上海，回船收下橡皮
      艇，之後被巡視船命令停船，聽說是在日本時間9點50分
      左右。追述上陸的情況，我和戊○○坐在被拖曳的橡艇上
      ，到達海岸後，把橡艇儘量拉上岸，以免其在水上搖晃。
      艇一半好像上了岸，於是2個人就各自拿著袋，放在海水
      不及的2、3尺前方。陸上接應的人確用廣東話說：「幫我
      拿到上面來！」，因為我聽得懂廣東話，所以回他：「我
      們只到這邊，我們正在搬28個。」那個男的開始數了起來
      ，我也一起數，我想他知道這些東西，所以就全部卸完貨
      後，搭著橡艇回去了，我知道這裡是日本，被捕之後也知
      道這裡是鹿兒島縣川邊郡笠沙町赤木生9944 留地的海岸
      （見台灣基隆地方法院89年度重訴字第15號卷第57-84頁
      ）。丁○○（中華人民共和國籍）於民國88 年10月15日
      在日本國警詢時供述：9月22日台灣的楊先生與我聯絡指
      示，9月24日去台灣走私安非他命，報酬是20 萬日幣。我
      依指示於9月24日先從香港坐船到澳門，然後從澳門搭機
      到台灣。9月25日按楊先生指示搭計程車到基隆，上新生
      號船出港；9月28日晚上在不知地點的海上和一艘與新生
      號差不多大小的漁船接駁，對方船員和己○○用國語交談
      後接運了20幾個紙箱；此有日本警方偵辦「方金濤走私毒
      品案」聯合搜查小組調查筆錄摘要可稽（見台灣台北地方
      法院檢察署89年度偵字第12058號卷第46-51頁）；（2）
      方金濤於民國88年10月8日在日本國警詢時供述：看過日
      警提供「甲○○」照片後指稱該人係為「陳志良」；我與
      「陳志良」係賭友，受「陳志良」之命於10月3日在日本
      用橡皮艇接運安非他命送至海岸，報酬為新台幣100萬元
      。；坐在汽車上向海上，以開（關）車燈之信號，示意陸
      上已準備好接運。此有日本警方偵辦「方金濤走私毒品案
      」聯合搜查小組調查筆錄摘要可稽（見台灣台北地方法院
      檢察署89年度偵字第12058號卷第46頁）。方金濤於民國
      88 年10月12日在日本國警詢時供述：這次命令我走私安
      非他命到日本的是台北縣的「陳士良」，我稱呼他為「良
      哥」；今年8月中旬「陳士良」為了走私安非他命到日本
      邀我預先去看現場，我們於今年8月21日去日本，並於8月
      23日到鹿兒島，觀看要走私安非他命上岸的地點。看完地
      點後，「陳士良」告訴我說該地點沒房屋沒人，有山坡也
      有岩岸，漁船不能靠近，但可以利用橡皮艇接駁上岸；9
      月上旬「陳士良」打電話給我，其已購買橡皮艇，要我去
      「北海釣具行」取橡皮艇並送到基隆市金山磺港的船主「
      江阿」家裡，我到「北海釣具行」約30公里的基隆市金山
      磺港的船主家裡，並交給「江阿」的弟弟，經日警提示照
      片，我才知道他的名字是辛○○；「陳士良」於9月26日
      下午7時許，對這次走私行動，給我具體指示，當時「陳
      士良」在電話中表示，有重要事情要談，並約我到台北市
      ○○○路的「溫沙堡三溫暖」見面，見面後「陳士良」告
      訴我9月28日去福岡，辦妥住宿手續後，立即回報房間
      號碼抵日後會有在日本的馬仔來會晤，跟他好好商量，
      然後帶他們到鹿兒島看現場漁船到了之後，不必去接貨
      ，只需在陸上與漁船聯繫及擔任警戒，貨送達之後就回台
      灣和漁船聯繫的暗語，我這邊叫「阿海」，船員方面叫
      「阿山」漁船已經安排好了，會在10月3日下午7時抵達
      現場，我需在約定的前1、2個小時之前到達現場這次成
      功的報酬是100萬台幣漁船從基隆金山磺港出航，在海
      上接運安非他命到日本，數量有幾百個，裝在手提包內運
      去；9月27日「陳士良」搭我的汽車去取機票；9月28日前
      往福岡，並提示通知「阿CHIN」及「陳士良」（渠等電話
      號碼在我手冊內）告知我房間號碼；9月29日再度聯絡「
      阿CHIN」及「陳士良」告知要來會晤的人未到；9月30 日
      香港人羅偉良到我房間會晤，交給我2具無線對講機及1具
      行動電話，無線對講機是漁船和羅偉良一夥人之間所使用
      的，行動電話則是在日本國內使用的；10月1日羅偉良來
      電要我在飯店會合後去鹿兒島。此有日本警方偵辦「方金
      濤走私毒品案」聯合搜查小組調查筆錄摘要可稽（見台灣
      台北地方法院檢察署89年度偵字第12058號卷第46-48頁）
      。方金濤於民國88年10月13日在日本國警詢時供述：日前
      供述之「陳士良」是我編撰之人名，實際上在我於9月28
      日來日本之前，甲○○曾指示我，如果這次走私生意失敗
      而在日本被捉的話，絕不可供出「甲○○」名字，否則將
      對我的家人報復。此有日本警方偵辦「方金濤走私毒品案
      」聯合搜查小組調查筆錄摘要可稽（見台灣台北地方法院
      檢察署89年度偵字第12058號卷第48頁）。方金濤於民國
      88年10月21日在日本國警詢時供述：前供述「陳士良」即
      是甲○○，這次走私安非他命來日本，具體指示的人也是
      甲○○；在橡皮艇送到「江阿」家裡的前2、3天，甲○○
      打電話給我指示去香港和朱達平見面並說明鹿兒島現場的
      狀況，朱達平對於登陸現場表示滿意；依我看，這次走私
      安非他命到日本是甲○○和朱達平之間進行的計畫；10
      月2日我帶羅偉良、張文龍到鹿兒島海岸看現場，羅偉良
      看完表示滿意，並預做檢查。當天回到鹿兒島下榻的飯店
      後，我用公共電話打電話給庚○○，確認船是否會按預定
      時間10月3日下午7時到達，庚○○回話「沒錯，3日下午7
      時一定到」；之後，我打電話給甲○○告知我帶羅偉良去
      現場的事，那時甲○○告訴我「成功回來」，打完電話後
      與羅偉良回房間分配工作任務。此有日本警方偵辦「方金
      濤走私毒品案」聯合搜查小組調查筆錄摘要可稽（見台灣
      台北地方法院檢察署89年度偵字第12058號卷第49-50頁）
      ；（3）方立基於民國88年10月12日在日本國警詢時供述
      ：9月中旬羅偉良邀我走私安非他命至日本，我答應之後
      先給了我3萬港幣前金，並約定走私成功後再付報酬；9月
      28日從香港出發，我擔任這次會計工作並領了50萬日圓，
      這筆費用需經羅偉良的同意才可使用，抵日後，石井篤司
      立即帶我們去飯店。此有日本警方偵辦「方金濤走私毒品
      案」聯合搜查小組調查筆錄摘要可稽（見台灣台北地方法
      院檢察署89年偵字第12058號卷第46頁）；（4）石井篤司
      （日本國籍）於民國88年10月13日在日本國警詢時供述：
      我這次參加走私是受命於在香港的「方楚山」，要我準備
      行動電話及呼叫機，並匯入30萬日圓到我設在住友銀行涉
      谷分行戶頭，並答應成功之報酬為2、3百萬日幣；9月26
      日與來自香港的方立基、羅偉良、張文龍見面，並協助渠
      等在東京車站前租了一部廂型車及買了1張鹿兒島地圖。
      此有日本警方偵辦「方金濤走私毒品案」聯合搜查小組調
      查筆錄摘要可稽（見台灣台北地方法院檢察署89年度偵字
      第12058 號卷第48頁）；（5）乙○○於民國88年10月15
      日在日本國警詢時供述：在不知道地點的海上，從一艘不
      知名藍色鐵船接駁了20幾個紙箱後，再改裝至手提包內；
      有2艘橡皮艇，1艘是以前即放在船首的倉庫裡，另1艘是9
      月25日出港時，從庚○○或辛○○家裡搬運至新生號漁船
      後面的倉庫裡，引擎在船上倉庫內早就有了（放置點及2
      橡皮艇他配情形如附圖）。此有日本警方偵辦「方金濤走
      私毒品案」聯合搜查小組調查筆錄摘要可稽（見台灣台北
      地方法院檢察署89年度偵字第12058號卷第48-49頁）；（
      6）戊○○於民國88年10月15日在日本國警詢時供述：9月
      25日下午1時左右己○○、辛○○、乙○○和我4人搭乘新
      生號漁船出港，後來我在船艙清洗蔬菜時發現丁○○也在
      新生號船上；9月28日晚上與國籍不明船接駁紙箱，後改
      裝入28個手提包內，空紙箱則扔到海裡。此有日本警方偵
      辦「方金濤走私毒品案」聯合搜查小組調查筆錄摘要可稽
      （見台灣台北地方法院檢察署89年度偵字第12058號卷第
      49頁）；（7）己○○於民國88年10月21日在日本國警詢
      時供述：9月25日新生號漁船要出港時，我問庚○○船往
      何處去，庚○○答以「我弟弟會告訴你目的地」，我乃問
      辛○○船往何處去，辛○○看著一本綠色手冊告之往這裡
      去，離目的地約需4天時間。該手冊寫著位置是北緯38度
      40分、東經125度00分，比對海圖該目的地，於是鎖定位
      置以10級速度航行；在航行中，庚○○曾多次以電話詢問
      天候及航行狀況；9月27日在航海中，輪機長辛○○讓我
      看那本綠色手冊，並表示先到北緯38度40分、東經125度
      00分目的地後，再往北緯31度20.84分、東經130度10.42
      分的位置，務必要在10月3日晚上抵達該地點；新生號漁
      船於9月29日傍晚到達北緯38度40分、東經125度00分的位
      置，在那附近可以肉眼看到島嶼，我們到達目的地後，即
      有一艘比新生號稍大的船點著作業燈並靠近我們，在確認
      船隻顏色無誤後即進行接駁紙箱，數分鐘後完成接貨，對
      方船隻往南航行，不久丁○○來報告作業完畢，其他船員
      及把紙箱內東西改裝置預備的運動型手提包內。接完貨物
      後，船往180度方向航行，之後在上海海上轉至90度並做
      調整時間的航行；10月2日依辛○○的指示進行橡皮艇充
      氣作業，充完氣後，辛○○和乙○○用棉被蓋住予以掩飾
      ；10 月3日晚上7、8時許，依辛○○指示，即使周邊黑暗
      也不得點上航海燈任意讓傳在該海域現場漂泊，辛○○與
      裡名順手持對講機似乎在說話的樣子，在看到路上汽車燈
      信號後，辛○○、戊○○、乙○○、丁○○及從新生號右
      舷放下橡皮艇，並從放置在船尾有安非他命的手提包搬運
      至橡皮艇，橡皮艇裝上舷外機後駛離新生號漁船；我是今
      年農曆5月間由庚○○介紹擔任新生號漁船船長，這艘船
      最近一次是於9月17日至9月21日出海捕螃蟹，當時船主庚○○也隨船出海；9月23日庚○○告訴我，25日出港裝安
      非他命，當時我認為是走私犯罪行為而予以拒絕，但是，
      庚○○告之，只要我默默地開船即可。此有日本警方偵辦
      「方金濤走私毒品案」聯合搜查小組調查筆錄摘要可稽（
      見台灣台北地方法院檢察署89年度偵字第12058號卷第
      50-51頁）。從上證言，可認被告庚○○、甲○○等與辛○○、方金濤、己○○、乙○○、戊○○、方立基、及大
      陸地區人民羅偉民、丁○○、張文龍、招展華、曹國新、
      綽號「阿平」之成年男子朱達平，以及日本國籍之石井篤
      司，基於共同自公海上運送第二級毒品安非他命走私至日
      本國販售之犯意聯絡等犯罪事實。
  ３、登陸地點之勘查：再被告甲○○與方金濤於88年8月20日
      一同前往香港，與朱達平會晤並商討運送安非他命相關事
      宜，旋於次（21）日轉往日本九州鹿兒島，勘查走私安非
      他命上岸地點後，於同月26日返回台灣，業經方金濤供述
      甚詳，並有被告甲○○及方金濤2人之入出境紀錄（附於
      調查卷證據3卷內）、被告甲○○之護照影本（附於調查
      卷證據4卷內），而被告甲○○和方金濤於88年8月22、23
      日在日本國活動情形，經日警跟監，有日本警察廳藥物對
      策課監控報告記錄：「版本洋司上午於書店買一份鹿兒島
      地圖後開車載方金濤、甲○○2人至熊本下高速公路，日
      警脫跟，方某等人乘坐之汽車係道仁會幹部鹽滿哲也所有
      。日本警方於脫跟後尋N系統查悉鹽滿哲也所有汽車於8月
      22 日下午3時24分由熊本朝鹿兒島開去，8月23日上午6時
      21 分由鹿兒島回到熊本。至23日下午14時30分許版本洋
      司再度開車載方、吳2人由熊本出發赴鹿兒島於17時3分到
      達野間半島沙町的高崎鼻地方，向黑瀨戶海岸觀看，在該
      地逗留約40分鐘，因下大雨返回熊本市。」可稽（見台灣
      台北地方法院檢察署89年偵字第12058號卷第68-69頁）。
  ４、接駁運送工具（橡皮艇1艘及船外機1具）之訂購：方金濤
      於88年9月初，至「北海釣具行」，向蔡川松訂購橡皮艇
      1艘及船外機1具，先支付訂金2萬元，並於同年月14日前
      往付清尾款7萬8千元，由蔡川松駕車將橡皮艇及船外機送
      至台北縣金山鄉○○○路4弄24號辛○○住處1樓車庫交付
      等情，業經證人蔡川松於調查中及原審審理時證述明確，
      （詳見調查卷證據9卷內及原審卷第97頁），雖證人蔡川
      松於本院審理時稱時隔已久，對出面收受及付款之人已無
      印象，然其並稱：其於調查處所述均屬實，於調查處時並
      指認過方金濤，方金濤頭髮捲捲的等語（見本院上重更(一)
      審卷第114頁），並有行動蒐證報告表（調查卷證據5卷內
      ）、照片多張在卷足憑。而上開橡皮艇亦於88年10月3日
      為日本國警方人員查獲時扣於該國，有照片多張在卷可證
      。
  ５、「新生號」漁船之檢視：依卷附該船照片及由日本國警方
      所繪製之該船平面圖顯示，「新生號」漁船甲板上並無堆
      置任何捕撈螃蟹之籠具，僅船艙中置放少數籠具，且無任
      何曾經使用之跡象。再被告庚○○於90年9月12日原審理
      時供稱：「新生號」漁船平日多在金山沿海約4、50海浬
      處作業，不曾去過北韓、日本海域作業，且出海作業時間
      ，1次約4、5天左右等語（詳見原審卷第159頁、160頁）
      。（日判）原以釣螃蟹為目的之新生號，由非船員之丁○○搭乘後，幾乎未從事漁業，又來到非螃蟹漁場之黃海，
      等待他船之到來，於公海上與船籍不明之船隻連結搬入28
      只紙箱，並且其後繼續航向日本，到達日本近海，等到天
      黑，船上與陸上以無線電聯絡，直到深夜再以橡膠艇駛進
      無人煙之海岸，將裝有興奮劑之運動提袋搬上陸之行為，
      無法想像是攜帶可合法入境日本國內之物品，不如說是將
      某種違禁物品走私至日本之行為，被告應可容易地了解此
      情形。
  ６、同案被告方金濤於日本國調查中，明確指認係受被告甲○○指示，參與本件走私安非他命至日本國犯行（詳見調查
      卷證據2）。再被告甲○○與方金濤於88年8月20日一同前
      往香港，與朱達平會晤並商討運送安非他命相關事宜，旋
      於次（21）日轉往日本九州鹿兒島，勘查走私安非他命上
      岸地點後，於同月26日返回台灣，業如前述。又依被告甲○○與朱達平間於88年9月30日在電話中對話時，甲○○
      說：我跟你講，你那個朋友有去我朋友那邊，你知道嗎？
      ，朱達平答：哦，我知道。甲○○說：你知道吧，但有2
      隻狗也跟他後面；朱達平答：對呀，現在還不曉得，現在
      還不曉得是不是。甲○○說：叫他轉1下就可以；朱達平
      答：我知道等語，此有電話監聽譯文在卷足憑（詳見右揭
      證據1第7頁），參諸被告甲○○，經法務部調查局測謊結
      果，甲○○對於「１、渠與方金濤赴日之行是純旅遊而非
      去勘查運毒地點；２、方金濤交付庚○○的款項是渠給方
      某之會錢；３、用漁船運輸毒品至日本不是渠策劃的；４
      、渠沒有參與本件跨國毒品走私案。」等問題均呈情緒波
      動反應，有該局鑑定通知書2份在卷可稽（見偵字第12058
      號卷第13頁、原審卷第41頁）可資參佐。被告甲○○確有
      參與本件犯行無訛。
  ７、共犯辛○○於88年10月23供稱：9月10幾日，方金濤送來
      橡皮艇後，在庚○○家中聽到方金濤對庚○○說，從北邊
      收下安非他命，拿去日本；9月25日在庚○○家中，看到
      方金濤、丁○○等人，庚○○說過「阿唐」也會搭船，他
      是香港人，阿唐這個話在台灣是管理東西的負責人之意；
      9月25日庚○○將半張紙幣交給我，要我交給船長等詞（
      見偵字第12058號卷），查被告庚○○與辛○○係兄弟關
      係，衡情辛○○應無誣攀其兄庚○○之理，所供應屬可信
      。又共犯己○○於88年10月18日供稱：（88年）9月23日
      船主庚○○告訴伊，25日出港裝運安非他命，當時伊認為
      這是走私犯罪行為而予拒絕，但是庚○○告之，只要伊默
      默開船即可，有一個懂得安非他命的人會一同去，成功的
      話就給伊20萬台幣；9月25日在庚○○家中，庚○○介紹
      「丁○○」，表示丁○○負責確認安非他命，會和你們一
      起搭船；9月25日新生號漁船要出港時，伊問庚○○船往
      何處去？庚○○答以：「我弟弟（辛○○）會告訴你目的
      地」等語。（見偵字第12058號卷第50至52頁），另被告
      庚○○於偵查及原審中已供承：該船此次出海，伊曾駕車
      載己○○等人上船，協助處理加冰、整理漁具工作，並預
      先墊付出海所需費用（分別見89年度偵字第12058號偵查
      卷第7頁；第2922號偵卷第18頁背面、第19頁；原審卷第
      34 頁、35頁、54頁、159頁、160頁）。其既於「新生號
      」漁船出海時，駕車載己○○等人上船，並協助處理加冰
      、整理漁具工作，且預先墊付出海所需費用，當知此次漁
      船出海之目的地，且其在漁船上應有看見橡皮艇及船外機
      等物，則其當更知悉該船此次出海作業，其行止已與日常
      作業行程不同，衡情其豈有不知該漁船此次出海之目的？
      又依卷附「新生號」漁船照片及由日本國警方所繪製之該
      船平面圖顯示，該船甲板上並無堆置任何捕撈螃蟹之籠具
      ，僅船艙中置放少數籠具，且無任何曾經使用之跡象。準
      此足徵被告庚○○辯稱「新生號」漁船平日係從事捕抓螃
      蟹工作，其已將該船事務交由辛○○處理，其則在「新日
      興六號」漁船工作，未過問「新生號」漁船事務。漁船是
      由船長己○○負責駕駛操作，不知為何會去鹿兒島，亦不
      知運送安非他命情事云云，顯非事實。再據共犯方金濤於
      89 年1月18日供稱：8月21日伊與甲○○為了去看走私的
      場地，兩人去了九州的鹿兒島，之後8月26日經由香港回
      了台灣，次日（8月27日）左右甲○○打電話來，要我去
      他家，到了他家時，甲○○告訴伊：「把這個交給庚○○
      ，給了就知道了。」並交給伊手提紙袋，就這樣我開著自
      己的車去船主的家，並把紙袋交給了他，跟他說是甲○○
      要伊轉交的，船主抽出了袋內的東西，只還給了伊紙袋，
      紙袋內是錢或其他東西，伊並不清楚，那時伊也告訴了船
      主去鹿兒島時現場的狀況和走私安非他命的好地點，等語
      （見第12058號偵卷第52頁），核與卷附之台北市調查處
      監聽方金濤與甲○○2人電話聯繫之「通訊監察作業報告
      摘要表」通訊譯文中紀錄：甲○○：「該出來了，我「會
      錢」拿回來了。」、方金濤：「好啦，我出來了。」、甲○○：「好」、方金濤：「但「他」家電話沒人接」、甲○○：「有通沒接？你早上應該去看一下。」方金濤：「
      空手去，這樣怎麼去見。」等語（見第12058號偵查卷第
      29頁），及調查員跟監方金濤「行動蒐證報告」中所記載
      ：「88年8月27日10時30分方金濤駕駛ET─2366轎車至甲○○家停留20分後離去，於基隆市區繞行作檢查動作後，
      駛入庚○○家，入宅前手中持有1小紙袋（內裝物品，若
      為千元鈔則至少有50萬元）入內停留約20分鐘後離去，離
      開時手中紙袋已空。」等詞之情節相符，並有「通訊監察
      作業報告摘要表」通訊譯文，及調查員拍攝之蒐證照片4
      張（編號照片中門內之人即為庚○○）足據（見第
      12058 號偵查卷第41頁）。復有被告庚○○經法務部調查
      局測謊結果，庚○○對於「１、其未參與中日安非他命走
      私；２、方金濤未送金錢報酬。」2問題呈情緒波動之反
      應，有該局鑑定通知書2份在卷可稽（見偵字第12058號卷
      第13頁、原審卷第41頁）可資參佐。再參以：共犯己○○
      於88年10月18日供稱：航行中庚○○多次以電話詢問天候
      及航行狀況（見偵字第12058號卷第50頁），共犯方金濤
      供稱：10月2日伊從鹿兒島旅館附近的公用電話打給船主
      ，因其未在，乃請其太太轉告「伊在車站等」，指在鹿兒
      島走私現場等之意，雖對其太太留言，但仍擔心10月3日
      下午7時，走私船到底會不會來，所以約2小時後再從公用
      電話打到庚○○大哥大確認，庚○○回答說，會照預定時
      間到，等語（見偵字第12058號卷第53頁）。雖經台北市
      調查處函覆以，前項監聽庚○○之通聯錄音帶因受潮毀損
      ，無可提供勘驗通聯內容，惟尚有卷附日本警方提供之88
      年10月10日方金濤在日本以公用電話聯絡庚○○之通聯紀
      錄（見本院上訴審卷第142、143頁）可參。綜上相互勾稽
      以觀，方金濤係秉甲○○之命前往庚○○住處，交付庚○○因提供「新生號」漁船充當運輸毒品工具之前金，並向
      其報告走私地點實地勘查情形等事實，洵足認定。至卷附
      案情摘要明細雖記載方金濤於88年9月29日及同年10月2日
      曾二度打電話給庚○○，惟庚○○均未接到電話等情（見
      偵字第12058號卷第76、77頁），經查：證人丙○○於本
      院更一審審理時到庭證述：被告庚○○家裡的電話我們沒
      有辦法監聽，也沒有監聽行動，被告庚○○的訊息是從證
      人方金濤那裡得知的，且當時被告庚○○的家裡一直再換
      電話，被告庚○○又是使用衛星電話，我們現在的能力沒
      有辦法監聽等語（見本院更(一)審卷第115頁），是依證人
      丙○○之上開證述，本案並未對被告庚○○家中進行監聽
      行動，致無關於被告庚○○之監聽譯文以資直接證明被告
      涉犯本案，然被告庚○○確有參與本件犯行，業據本院論
      述稽詳，是縱方金濤曾於88年9月29日及同年10月2日二度
      打電話給庚○○，而庚○○均未接到電話，且卷內無關於
      被告庚○○之監聽譯文，然亦無法據以為有利於被告庚○○之認定，併此敘明。
  ８、對被告甲○○、庚○○其他辯解之判斷：
  （１）對被告甲○○及其辯護人辯解之判斷：被告甲○○辯
        稱：係與方金濤赴日本觀光，並先至香港尋覓嚮導云云
        ，惟查：Ａ、依被告甲○○之入出境資料及護照影本，
        可知被告甲○○於88年8月20日前往香港後，隨即於次
        日（21日）轉往日本，至同年月26日返台，衡情被告甲○○與方金濤2人如係赴日本觀光旅遊，何須刻意假道
        香港轉往日本？且渠等在日本觀光旅遊，為期僅數日，
        應無必須先至香港覓一嚮導之理，是被告甲○○辯稱係
        與方金濤赴日本觀光，並先至香港尋覓嚮導云云，顯與
        常理不符。又被告甲○○於偵查時供稱：「伊到日本後
        ，只有到福岡市區閒逛，偶而會到百貨公司，其餘時間
        都留在旅館休息。」等語（見12058號偵查卷第17頁）
        愈見被告甲○○與方金濤前往香港嗣轉往日本之目的應
        係在聯繫接運毒品事宜，而非觀光。Ｂ、再參之被告甲○○與朱達平間電話對話中所提「2隻狗」，應係指參
        與本件運輸毒品之人已被警方人員盯上。按被告甲○○
        若未參與本件犯行，其何須以「狗」之暗語形容跟蹤之
        警員。至被告甲○○之辯護人辯稱：方金濤先是供稱
        係陳士良命其犯案，後又改稱受被告命令犯下本案，前
        後矛盾，顯係推諉自己為主嫌責任之詞，復無從行詰問
        程序察其真偽，自不得採為被告犯罪證據云云。惟查：
        據卷附日本警方偵辦「方金濤走私毒品案」聯合調查小
        組調查筆錄記載：方金濤Ａ、於88年10月8日看過日本
        警方提供之「甲○○」照片後，指稱該人為「陳志良」
        ，伊係受「陳志良」之命，以橡皮艇運送安非他命上岸
        ，報酬為新台幣1百萬元。Ｂ、於（同年月）12日供稱
        ：今年8月中旬「陳士良」為走私安非他命到日本，邀
        伊預先去看現場，伊等於今年8月21日去日本，8月23日
        到鹿兒島觀看走私上岸地點。看完地點後，陳士良說該
        地點沒房屋沒人，有山坡也有岩岸，漁船不能靠近，但
        可利用橡皮艇接駁上岸。9月中旬陳士良打電話給我，
        稱其已購買橡皮艇，要我去「北海釣具行」取橡皮艇並
        送至基隆市金山磺港船主「江阿」家裡交給江阿的弟弟
        ，經日本警方提示照片，伊才知道他的名字是辛○○。
        （此部分與共犯辛○○供稱：橡皮艇在其家中車庫等語
        （見台北市調查處證據7）互核一致）Ｃ、於（同年月
        ）13日供稱：之前供述之陳士良是伊編撰之人名，實際
        上來日本前甲○○曾指示伊，如果此次走私失敗被捉的
        話，決不可以供出「甲○○」名字，否則將對我的家人
        報復。（詳見12058號偵查卷第46頁至48頁）顯見方金
        濤所供前後所指均係同1人，並無辯護人所稱前後矛盾
        情形，其因懼於被告之威脅，故初訊時未敢逕指述「被
        告姓名」耳，然其所供內容均與卷證所示事實相符，上
        開辯稱自無足採。
  （２）對被告庚○○及其辯護人辯解之判斷：
        被告庚○○之辯護人辯稱：共犯方金濤於交付時尚不知
        袋內放置究係何物，亦無其他證據足證方金濤所交付之
        物係現金，公訴意旨認定共犯方金濤至被告家中交付數
        目不詳之現金1袋，以為預付酬勞等情，顯係以推論方
        式認定犯罪云云。惟查：據卷附之台北市調查處監聽方
        金濤與甲○○2人電話聯繫之「通訊監察作業報告摘要
        表」通訊譯文紀錄，及調查員跟監方金濤「行動蒐證報
        告」、及被告甲○○偵查時亦對此辯解：伊從前欠方金
        濤會錢，那天剛好手邊有錢，就請方金濤過來拿等語，
        （見第12058號偵查卷第17頁背面），及共犯方金濤於
        89年1月18日供述：秉甲○○之命，交付紙袋之物於被
        告庚○○過程情形（均已詳敘如上），顯見紙袋內所裝
        者為數額不詳之金錢，共犯方金濤雖稱：紙袋內是錢或
        其他東西，伊並不清楚云云，核屬避就之詞，辯護人之
        辯稱，亦無足採。被告庚○○辯護人另辯稱：共犯丁○○於88年10月15日供稱：其依楊先生之指示，從澳門搭
        機來台，於同年9月25日按楊先生指示，搭計程車到漁
        港與船長己○○會合，由船長帶至新生號漁船上後即出
        港，沒有到任何人家裡，在新生號船上始與船員第1次
        見面（見偵卷第49頁暨平成11年10月21日丁○○調查筆
        錄譯文附於原審卷第80頁）。共犯戊○○於同日訊問時
        亦稱：9月25日1時許，己○○、辛○○、乙○○及伊4
        人搭新生號漁船出港，後來伊在船艙清洗蔬菜時，發現
        丁○○也在新生號船上等語（見偵卷第49頁），足見丁○○確係船長己○○直接帶上新生號漁船，並未至被告
        庚○○家中，公訴意旨認88年9月25日由方金濤帶領丁○○至被告庚○○家中等情，即與實情不符云云。惟查
        ：共犯丁○○前開供述，顯與共犯己○○所供：9月
        25日在庚○○家中，庚○○介紹「丁○○」，表示丁○○負責確認安非他命，會和你們一起搭船；共犯辛○○
        供述：9月25日在庚○○家中，看到方金濤、丁○○等
        人，庚○○說過「阿唐」也會搭船，他是香港人，阿唐
        這個話在台灣是管理東西的負責人之意；共犯方金濤供
        述：9月25日我有帶著丁○○到船主庚○○家裡去，等
        語不符。亦與被告庚○○於原審時所自承：「（問：對
        同案共犯方金濤、己○○、乙○○、辛○○、丁○○在
        日本警方之陳述，有無意見？）他們有到我家，但沒有
        同時間到，他們所言不實在。」（見原審卷第161頁）
        等語相矛盾。又被告既稱上開共犯等非同時間至其家
        中，而僅共犯己○○（船長）及其弟辛○○供述中敘及
        ，於被告庚○○家中見過共犯丁○○等情觀之，共犯戊○○因供稱伊於新生號漁船上始見到丁○○等語，亦屬
        合理（戊○○顯非與丁○○同一時間至被告家中），據
        上，共犯丁○○前開供述，實不可採，是辯護人之所辯
        ，即無可信。
  （３）又證人即同案被告戊○○、乙○○於本院審理中，均具
        結承認有夥同己○○、辛○○、丁○○搭乘「新生號」
        漁船出海，在公海上由其他船隻搬運多箱「物品」至漁
        船上，再航行至日本近海，以橡皮艇將上開「物品」搬
        上日本海岸，旋為日本警方查獲並判刑，嗣已服刑後返
        台事實無訛，益足佐證本件被告甲○○、庚○○2人之
        上開犯行。
  （４）綜上所述，可見被告甲○○、庚○○2人確有與辛○○
        等人共同運輸安非他命至日本國。至被告甲○○、庚○○所辯，要屬飾卸之詞，不足採信。
（六）被告及共犯對於包含安非他命違禁藥物之認識及營利目的
      之認定：共犯乙○○最遲在將安非他命興奮劑由紙箱裝入
      運動提袋之際，見到興奮劑時，即認知此為安非他命興奮
      劑等違禁藥物、新生號之航海目的是運送包含興奮劑、對
      身體有危害作用之違禁藥物等事實，可認其係貪圖30萬乃
      至40萬台幣之報酬而協助走私違禁藥物而以營利目的參與
      本案；另出港前，船長承諾庚○○〈辛○○之兄〉將興奮
      劑走私至日本，辛○○、丁○○亦了解以新生號將安非他
      命興奮劑走私至日本，船長亦供述於出港前向同案被告戊○○等坦承走私事實並邀其參與（見日本福岡地方法院第
      2刑事部第1046號判決所引檢察官偵訊筆錄編號甲85乃至
      87）。且甲板員乙○○亦供述出港2、3天後〈與船籍不明
      之船隻接觸前〉，由辛○○之談話中，判明將興奮劑等違
      禁藥物運往日本之情形〈同上判決所引乙○○之檢察官筆
      錄編號乙8〉。並無其他事實可懷疑右述各檢察官筆錄之
      可信度。共犯戊○○在搜查階段對檢察官供述「新生號之
      出航並非單純之捕蟹，而是運輸某種走私物品」、「我認
      為由船籍不明船隻運往新生號之塑膠袋中所裝之白粉，是
      若使用或運往其他國家時，會遭受處罰之違法藥物。在塞
      入運動提袋之作業當中，有人將裝有白粉之塑膠袋打破，
      裡面的白粉一度灑出來，我看到丁○○收拾的樣就認為那
      是興奮劑或其他違禁藥物」〈同上判決所引海上保安官筆
      錄乙4〉，並且「我從電視裡或他人談話中得知，麻藥有
      安非他命〈中文意味著興奮劑〉、海洛因等。我知道安非
      他命或海洛因都是呈白色粉末狀之麻藥，使用或持有都將
      遭到處罰之違法藥物」〈同上判決所引檢察官筆錄乙5〉
      ，已具體地供述其認識由船籍不明船隻運往新生號之白色
      結晶狀物品為安非他命興奮劑等違禁藥物，其供述內容與
      前述認定般，安非他命興奮劑隱密地由船籍不明船隻之換
      包裝、搬運、上陸等狀況符合，第一回公判日之罪狀承認
      之際，其供述「我的確有幫忙將貨物由船籍不明船隻搬至
      新生號，但回到我們的船〈新生號〉後我才了解其為興奮
      劑。其後，我確實將興奮劑由新生號裝載入橡膠艇中。」
      ，承認在搬入新生號後發現其為興奮劑，因此檢察官筆錄
      〈同上判決所引檢察官筆錄乙4、5〉可信度高。他方面，
      共犯戊○○於其後之日本福岡地方法院公判中，翻供改稱
      沒有前述走私物為違禁藥物之認識，右述翻供不自然且不
      合理，否認對興奮劑認識之前述公判供述不值得採信。根
      據右述，可以斷定共犯戊○○最遲在看到白色結晶被運往
      新生號時，即知悉其為興奮劑等違禁藥物。又共犯戊○○
      於日本福岡地方法院公判中供述「未與其他船員提及報酬
      之事，完全未與人提起由走私中獲得之利益或被告本身之
      報酬」。但本案安非他命興奮劑走私，由其量之龐大一點
      看來，不難預料即使犯罪行為失敗遭到日本之搜查機關逮
      捕時，將被處以重大刑事責任，即使將在黃海海上接受之
      安非他命興奮劑，在夜深人靜時上陸到荒涼之海岸，仍屬
      於高風險之犯罪，若使人承擔如此危險之犯罪，難以想像
      不賦予相當之報酬。任機關長之辛○○對檢察官供述，為
      了接收安非他命興奮劑而航向黃海時，船員互相預測走私
      之報酬〈同上判決所引辛○○之檢察官筆錄謄本甲86 〉
      。共犯戊○○亦於檢察官筆錄中供述，因貪圖報酬而乘船
      ，航行中船員之間亦有關於走私報酬之談話，因此被告之
      公判供述中，聲稱協助走私毒品後卻無任何報酬之承諾等
      ，極為不自然且難以相信，亦可認為共犯戊○○之營利目
      的存在，日本福岡地方法院第二刑事部平成11年〈〉第
      1047號、第1046號乙○○、戊○○違反興奮劑取締法〈變
      更後之訴因違反興奮劑取締法、違反關稅法〉案件判決亦
      同此認定，有該判決及其引用之證據足參。本案犯罪，是
      極度帶有國際性質之犯罪，需要事先由安非他命興奮劑製
      造及批發負責人、購買及運送負責人、海上搬運負責人、
      及日本國內之收貨負責人密切地協商，事前決定毒品交貨
      日期、地點，選定日本之收貨日期、地點，決定上陸後之
      搬運負責人，是極為大規模、且具有計劃之組織性犯罪。
      同案共犯乙○○等預見將興奮劑或含有安非他命興奮劑之
      違禁藥物走私至日本，圖高額報酬參加本案犯罪，被告甲○○、同案被告方金濤自日本查看走私地點返台後由方金
      濤至「北海釣具行」訂購橡皮艇一艘及船外機1具供為走
      私搶灘之工具，被告等對於包含安非他命違禁藥物之認識
      ，自公海上運送第二級毒品安非他命走私至日本國販售以
      謀圖利潤，洵堪認定。
（七）共犯關係：
  １、被告庚○○係台北縣金山鄉磺港籍「新生號」漁船之實際
      上船主（登記所有人為庚○○之配偶楊麗雲），與其弟辛○○及甲○○、方金濤、己○○、乙○○、戊○○、方立
      基並大陸地區人民羅偉良、丁○○、張文龍、招展華、曹
      國新、綽號「阿平」之成年男子朱達平及日本國籍之石井
      篤司等人謀議自公海上運送第二級毒品安非他命走私至日
      本國販售以謀圖利潤，先由甲○○、方金濤取道香港與朱
      達平聯繫接運毒品事宜再由香港轉往日本與招展華、曹國
      新共同至日本國鹿兒島海岸勘查接運毒品上岸之地點，甲○○、方金濤返台後由方金濤至「北海釣具行」訂購橡皮
      艇1艘及船外機1具方金濤付清尾款，橡皮艇及船外機運送
      至辛○○住處1樓車庫，交付給辛○○收受，方金濤依甲○○之指示，至香港會晤朱達平商議、交付半張港幣紙鈔
      由方金濤帶回台灣，作為在前述公海地點交付安非他命之
      信物。方金濤返台後將半張紙幣交給庚○○；丁○○取道
      香港入境來台與庚○○、己○○、乙○○、戊○○、辛○○等人會面。庚○○協助處理漁船出海前之事務，將半張
      港幣紙鈔交給辛○○轉交己○○保管，準備工作完成，由
      己○○、乙○○、辛○○、丁○○、戊○○等人駕駛「新
      生號」漁船出海，至約定會合處公海海域接駁20個紙箱包
      裝，約565公斤之安非他命至「新生號」漁船上。方金濤
      於9月28日搭機趕赴日本準備接運，並與在台灣之庚○○
      聯繫，詢問「新生號」是否已接運安非他命妥當。甲○○
      並致電香港之朱達平告知運毒情況，被告2人與方金濤、
      方立基、羅偉良、張文龍、石井篤司、辛○○、己○○、
      戊○○、乙○○、丁○○、朱達平、招展華、曹國新等人
      ，就前開運輸毒品犯行，有犯意聯絡及行為分擔，均為共
      同正犯。
  ２、共犯乙○○親自參予興奮劑之上陸行為，明顯地屬於實行
      犯。此外，乙○○亦承認將興奮劑由紙箱改裝至運動提袋
      、或使用無線電與在黑瀨海岸待命之共犯聯絡等，分擔本
      案犯罪必要不可或缺之重要行為。對於右述各行為，共犯
      乙○○辯護人於日本福岡地方法院第2刑事部審理中雖說
      是遵從辛○○或船長之指示行動，但乙○○若不協助該行
      為，自己或家人之生命或身體會受到危害等，船長或其他
      新生號船員之具體言行並不存在，被告並未對辛○○或船
      長做不想協助之意思表示，乃是基於自己之意思以取得成
      功報酬為目的而參與本案犯罪，難稱無期待可能性，明顯
      地乙○○應負共同正犯之刑責，所謂無期待可能性、或不
      過是幫助犯等辯護人之主張不可採。另共犯戊○○親自執
      行與船籍不明船隻之連結作業，其知悉囤積於新生號之白
      色結晶是興奮劑等違禁物品，卻與其他船員一同將毒品裝
      入運動提袋中，藏匿於新生號船內之密室，尤其，將興奮
      劑由新生號搬運至橡膠艇內，並乘坐橡膠艇航向黑瀨海岸
      ，且於同地點將運動提袋帶上陸等行為，等於是運輸毒品
      之構成要件行為。且船長或其他包含丁○○之新生號船員
      ，未以具體之教唆或脅迫性言行表示，共犯戊○○若不協
      助執行右述各行為，則將危害被告本身或其家人之生命或
      身體，因此戊○○是基於自己之意思以取得成功報酬為目
      的執行本案犯罪，故戊○○於認知興奮劑特性之時點，合
      意與船長等人走私興奮劑之共謀即告成立，其後進行執行
      行為，明顯地應負起共同主犯之刑責，無法採用其辯護人
      稱被告僅為幫助犯之主張，日本福岡地方法院第2刑事部
      平成13年1月17日、同年月22日對戊○○、乙○○之判決
      即為上開認定，併予敘明。
（八）本件事證明確，被告甲○○、庚○○之犯行，堪以認定，
      自應依法論科。
三、論罪：
    按「行為後法律有變更者，適用行為時之法律。但行為後之
    法律有利於行為人者，適用最有利於行為人之法律。」，刑
    法第2條第1項訂有明文。被告行為後，刑法部分條文已於94
    年2月2日修正公布，並自95年7月1日施行，其中修正前刑法
    第28條規定：「二人以上共同實施犯罪之行為者，皆為共同
    正犯。」，修正後刑法第28條規定「二人以上共同實行犯罪
    之行為者，皆為正犯。」，修正後刑法將原來共同正犯之共
    同「實施」犯罪，改為「實行」犯罪，剔除完全未參與犯罪
    相關行為之「實行」的「陰謀共同正犯」及「預備共同正犯
    」，此屬行為可罰性要件之變更，比較法條，以行為後之法
    律有利於行為人。修正後之刑法刪除第55條關於牽連犯之規
    定，本件被告所違反毒品危害防制條例等罪具有牽連犯之關
    係，依修正前即行為時之規定，應從一重之罪處斷，依修正
    後之刑法既已刪除牽連犯之規定，則所犯上述各罪應依數罪
    併罰之規定分論併罰。比較新舊法之規定，修正後之規定並
    非較有利於被告。此刪除雖非犯罪構成要件之變更，但顯已
    影響行為人刑罰之法律效果，自屬法律有變更，依刑法第2
    條第1項之規定，比較新、舊法結果，仍應適用較有利於被
    告之行為時法律論以牽連犯（最高法院95年第8次刑事庭會
    議決議參照）。綜合本件被告庚○○、甲○○全部罪刑之結
    果而為比較，行為後修正之刑法並不較有利於被告，本件被
    告庚○○、甲○○應適用行為時即修正前刑法之規定。被告
    甲○○、庚○○等與同夥基於共同自公海上運送第二級毒品
    安非他命走私至日本國販售以謀圖利潤之犯意聯絡犯罪，其
    等已販入安非他命並已運抵日本國，尚未及出售，即被警查
    獲。核被告2人所為，均係犯毒品危害防制條例第4條第2項
    之販賣第二級毒品罪，和同條項之運輸第二級毒品罪，所犯
    2罪有方法、手段之牽連關係，應依修正前刑法第55條之規
    定，從一情節較重之販賣第二級毒品罪處斷。起訴書證據並
    所犯法條欄雖未引用毒品危害防制條例第4條第2項販賣第二
    級毒品之罪名，然此部分之事實於起訴書犯罪事實欄已有敘
    及，自應予以審酌。被告2人與方金濤、方立基、羅偉良、
    張文龍、石井篤司、辛○○、己○○、戊○○、乙○○、丁○○、朱達平、招展華、曹國新等人，就前開運輸、販賣毒
    品犯行，有犯意聯絡及行為分擔，均為共同正犯。被告行為
    後，毒品危害防制條例雖於92年7月9日總統華總一義字第
    09200121930號令修正公布全文36條，並自公布後6個月施行
    ，惟該條例第4條第2項之販賣、運輸第二級毒品罪法定刑均
    同，無比較新舊法適用之問題，併予敘明。
四、撤銷改判及理由：
    原審以被告甲○○、庚○○犯行罪證明確，予以論罪科刑，
    固非無見，惟查：
（一）被告甲○○、庚○○等與其同夥係基於共同自公海上運送
      第二級毒品安非他命走私至日本國販售以謀圖利潤之犯意
      聯絡犯罪，其等已販入安非他命並已運抵日本國，尚未及
      出售，即被警查獲。則被告等除應負毒品危害防制條例第
      4 條第2項運輸第二級毒品罪責外，尚應負同條項販賣第
      二級毒品罪，乃原判決僅論及共同運輸第二級毒品罪，後
      者則未論及，即有疏漏。
（二）查獲之毒品，不問屬於犯人與否均沒收銷燬之，毒品危害
      防制條例第18條第1項前段定有明文；又犯同條例第4條第
      2項運輸第二級毒品之罪，其供犯罪所用之物，均沒收之
      ，同條例第19條第1項規定甚明，此係採義務沒收主義。
      且沒收物之執行完畢與沒收物之不存在，並非一事，因犯
      罪依法必須沒收之物，雖已於共犯中之1人確定判決諭知
      沒收，並已執行完畢，對於其他共犯之判決，仍應宣告沒
      收（最高法院65年第5次刑庭庭推總會議決議參照）。本
      件經查獲之安非他命及橡皮艇，依前開規定，均應宣告沒
      收，毒品部分並應諭知銷燬，惟原判決，以被告等運輸之
      毒品安非他命約565公斤及供犯罪所用之橡皮艇等物，均
      扣押在日本國，有押收品目錄表在卷可稽，既未在本國扣
      案，為免執行困難，爰均不為沒收銷燬及沒收之宣告。自
      有不適用法則之違法。
（三）原判決事實認定被告等與辛○○、方金濤、己○○、乙○○、戊○○、方立基，及大陸地區人民羅偉良、丁○○、
      張文龍、招展華、曹國新、綽號「阿平」之成年男子朱達
      平，以及日本國籍之石井篤司，基於共同自公海上運送第
      二級毒品安非他命走私至日本國販售之犯意聯絡，共同運
      輸毒品，然對於被告等與其餘共犯間有何犯意聯絡，行為
      分擔，並未於理由內載明其認定之理由及證據。且原判決
      事實、理由謂除被告等及朱達平外，其餘共犯均經日本國
      檢察官起訴，並經日本福岡高等裁判所判決在案，然稽之
      卷內資料，僅有辛○○、己○○之判決，其餘諸人則無，
      殊有理由不備之違法。
（四）原判決犯罪事實所指時間為同年9月28日，核與方金濤供
      述之同年10月2日已有不一，且卷附案情摘要明細，則又
      記載方金濤於88年9月29日及同年10月2日曾二度打電話給
      庚○○，惟庚○○均未接到電話等情，實情究竟如何，顯
      然仍有疑義，原判決未載明其證據取捨之理由，實有理由
      不備之違法。
（五）被告與己○○、辛○○、戊○○、丁○○、方金濤等人共
      謀，將興奮劑走私至日本國以謀圖利潤，將裝有興奮劑之
      塑膠袋「塞入」運動提袋後，搬入新生號後部甲板下方之
      隱密房間內，將本船駛進日本國，原審認辛○○等人隨即
      將裝有安非他命「改裝」於事先備妥之28個運動提袋內，
      事實認定不無違誤。被告2人上訴否認犯行，請求撤銷原
      審判決云云，固無理由，惟原判決既有可議，自應撤銷改
      判。
五、科刑及其審酌事項：
    審酌被告2人犯罪之動機係在販賣後謀取暴利、其運輸之安
    非他命數量高達565公斤，如走私成功，將會嚴重影響日本
    國國民身體健康及其社會，惟所運輸毒品尚未流入市面造
    成損害，並審酌被告2人犯罪後猶飾詞狡辯之態度等一切情
    狀，對被告庚○○、甲○○各量處有期徒刑十年、十二年，
    以示懲儆。
六、沒收：
    查獲之毒品，不問屬於犯人與否均沒收銷燬之，毒品危害防
    制條例第18條第1項前段定有明文；又犯同條例第4條第2項
    運輸第二級毒品之罪，其供犯罪所用之物，均沒收之，同條
    例第19條第1項規定甚明，此係採義務沒收主義。且沒收物
    之執行完畢與沒收物之不存在，並非一事，因犯罪依法必須
    沒收之物，雖已於共犯中之1人確定判決諭知沒收，並已執
    行完畢，對於其他共犯之判決，仍應宣告沒收（最高法院65
    年第5次刑庭庭推總會議決議參照），本件經查獲之安非他
    命約565公斤，依前開規定，應宣告沒收銷燬。另橡皮艇1
    艘及船外機1具、28個運動提袋，屬被告及共犯方金濤等所
    有，係供被告等為自公海上運送第二級毒品安非他命走私至
    日本國搶灘登陸所購置之用，應予宣告沒收。至於供運輸毒
    品之「新生號」漁船，登記所有人為庚○○之配偶楊麗雲，
    尚無證據證明係專供本案犯罪所用，爰不予宣告沒收。
七、被告甲○○經合法傳喚，無正當理由不到庭，爰不待其陳述
    ，逕行判決。
據上論斷，應依刑事訴訟法第369條第1項前段、第364條、第299
條第1項前段、第371條，毒品危害防制條例第4條第2項、第18條
第1項前段、第19條第1項，刑法第11條、第2條第1項、第28條、
修正前刑法第55條，判決如主文。
本案經檢察官劉文水到庭執行職務。
中    華    民    國    97    年    12    月    24    日
                  刑事第一庭審判長法  官  葉騰瑞
                                  法  官  王炳梁
                                  法  官  莊明彰
以上正本證明與原本無異。
如不服本判決，應於收受送達後10日內向本院提出上訴書狀，其
未敘述上訴之理由者並得於提起上訴後10日內向本院補提理由書
（均須按他造當事人之人數附繕本）「切勿逕送上級法院」。
                                  書記官  吳金來
中    華    民    國    97    年    12    月    24    日
附錄：本案論罪科刑法條全文
毒品危害防制條例第四條第二項：
製造、運輸、販賣第二級毒品者，處無期徒刑或七年以上有期徒
刑，得併科新台幣七百萬元以下罰金。
◎附件一：日本福岡地方法院第二刑事部平成11年〈〉第1047
          號被告乙○○違反興奮劑取締法〈變更後之訴因違反
          興奮劑取締法、違反關稅法〉案件判決所引證據明細
          ：
〈證據〉〈括弧內之甲、乙編號為檢察官之證據號碼〉
┌─┬─────────────────────────┐
│1 │被告之公判供述                                    │
├─┼─────────────────────────┤
│2 │第一回及第三回及第六回公判筆錄中被告之供述部分    │
├─┼─────────────────────────┤
│3 │被告之檢察官筆錄〈乙8、9〉、海上保安官筆錄〈乙7〉 │
├─┼─────────────────────────┤
│4 │第一回公判筆錄中分離前之共同被告戊○○之供述部分  │
├─┼─────────────────────────┤
│5 │第三回公判筆錄中正人辛○○之供述部分              │
├─┼─────────────────────────┤
│6 │分離前之共同被告戊○○之檢察官筆錄〈乙4、5。但5排 │
│  │除不同意部分〉、海上保安官筆錄〈乙2、3。但3是謄本 │
│  │〉                                                │
├─┼─────────────────────────┤
│7 │己○○之檢察官筆錄謄本〈甲85〉、海上保安官筆錄謄本│
│  │ 甲84〉                                           │
├─┼─────────────────────────┤
│8 │方金濤〈甲79〉、羅偉良〈甲80〉、張文龍〈甲81〉、石│
│  │井篤司〈甲82〉、方力基〈甲83〉、辛○○〈甲86〉、曾│
│  │祖光甲87〉之各檢察官筆錄謄本                      │
├─┼─────────────────────────┤
│9 │檢証筆錄〈甲49、50、52、69。但69為謄本〉、實況辨別│
│  │筆錄〈甲55、56、70、71。但70、71為謄本〉          │
├─┼─────────────────────────┤
│10│現場照片攝影報告書謄本〈甲2〉、收押品照片攝影報告 │
│  │書〈甲44、甲45〉、橡膠艇等發現撤收報告書〈甲47〉、│
│  │照片攝影報告書〈甲53〉                            │
├─┼─────────────────────────┤
│11│航空照片獲得報告書〈甲41〉                        │
│  │                                                  │
├─┼─────────────────────────┤
│12│一新生號跟蹤逮捕狀況等統括報告書謄本〈甲1〉、搜索 │
│  │扣押筆錄謄本〈甲3〉、證物〈興奮劑等〉之辨別結果報 │
│  │告書謄本本〈甲25〉、有關製作照片之「附錄一」之報告│
│  │書謄本〈甲26〉、有關製作照片之「附錄二」之報告書謄│
│  │本〈甲27〉                                        │
├─┼─────────────────────────┤
│13│謄本即翻譯製作報告書〈甲57〉                      │
├─┼─────────────────────────┤
│14│領海線通過時期之相關報告書〈甲59〉                │
├─┼─────────────────────────┤
│15│鑑定書〈甲29、甲31、33、35〉、鑑定委託書籍有關更正│
│  │鑑定書記載之犯罪現場之報告書謄本〈甲36〉          │
├─┼─────────────────────────┤
│16│運動提袋乙只〈甲24〉                              │
├─┼─────────────────────────┤
│17│裝在塑膠袋中之毒品20袋〈平成11年押第254四號之1乃至│
│  │20〉                                              │
└─┴─────────────────────────┘
◎附件二：日本福岡地方法院第2刑事部平成11年〈〉第1044
          號、第1045號、第1048號被告己○○、辛○○、丁○○各違反毒品取締法〈違反變更後之訴因各毒品取締
          法、違反關稅法〉案件判決所引證據明細：
  〈證據〉〈括弧中之甲、乙、及其號碼是檢察官證據編號〉。
┌─┬─────────────────────────┐
│1 │被告己○○之公判供述、檢察官筆錄〈兩份、乙6、7〉、│
│  │海上保安官筆錄〈兩份、乙3、4〉                    │
├─┼─────────────────────────┤
│2 │被告辛○○之公判供述、檢察官筆錄〈兩份、乙9、10〉 │
├─┼─────────────────────────┤
│3 │被告丁○○之公判供述、檢察官筆錄〈乙12〉          │
├─┼─────────────────────────┤
│4 │方金濤〈甲79〉、羅偉良〈甲80〉、張文龍〈甲81〉、石│
│  │井篤司〈甲82〉、方力基〈甲83〉、黃正雄〈甲84〉、李│
│  │明順〈甲85〉之各檢察官筆錄謄本                    │
├─┼─────────────────────────┤
│5 │檢証筆錄謄本3份〈甲49、50、69〉、實況辨別筆錄謄本 │
│  │兩份〈甲55、56〉                                  │
├─┼─────────────────────────┤
│6 │新生號跟蹤逮捕狀況等統括報告書謄本〈甲1〉、搜索扣 │
│  │押筆錄謄本〈甲3〉、證物〈毒品等〉之辨別結果報告書 │
│  │謄本〈甲25〉、有關製作照片之「附錄一」之報告書謄本│
│  │ 甲26〉、有關製作照片之「附錄二」之報告書謄本〈甲 │
│  │27 〉                                             │
├─┼─────────────────────────┤
│7 │鑑定書謄本〈甲29〉、鑑定書〈包含送達書〉謄本〈3份 │
│  │、甲31、33、35〉、鑑定委託書籍有關更正鑑定書記載之│
│  │犯罪現場之報告書謄本〈甲36〉                      │
├─┼─────────────────────────┤
│8 │裝在塑膠袋中之興奮劑20袋〈平成11年押第254號之1乃至│
│  │20〉                                              │
└─┴─────────────────────────┘
◎附件三：日本福岡地方法院第2刑事部平成11年〈〉第1046
          號被告戊○○違反興奮劑取締法〈變更後之訴因違反
          興奮劑取締法、違反關稅法〉案件判決所引證據明細
          ：
1.〈證據〉〈括弧內之甲、乙編號為檢察官之證據號碼〉
┌─┬─────────────────────────┐
│1 │被告之公判供述                                    │
├─┼─────────────────────────┤
│2 │第一回及第二回公判筆錄中被告之供述部分            │
├─┼─────────────────────────┤
│3 │被告之檢察官筆錄〈乙4、5。但5排除不同意部分〉     │
├─┼─────────────────────────┤
│4 │被告之海上保安官筆錄〈乙2、3。皆排除不同意部分〉  │
├─┼─────────────────────────┤
│5 │第一回公判筆錄中分離前之共同被告乙○○之供述部分  │
├─┼─────────────────────────┤
│6 │乙○○之檢察官筆錄〈乙8〉、海上保安官筆錄〈乙7〉  │
├─┼─────────────────────────┤
│7 │己○○之檢察官筆錄謄本〈甲85〉、海上保安官筆錄謄本│
│  │ 甲84〉                                           │
├─┼─────────────────────────┤
│8 │方金濤〈甲79〉、羅偉良〈甲80〉、張文龍〈甲81〉、石│
│  │井篤司〈甲82〉、方力基〈甲83〉、辛○○〈甲86〉、  │
│  │丁○○〈甲87〉之各檢察官筆錄謄本                  │
├─┼─────────────────────────┤
│9 │檢証筆錄〈甲49、50、52、69。但69為謄本〉、實況辨別│
│  │筆錄〈甲55、56、70、71。但70、71為謄本〉          │
├─┼─────────────────────────┤
│  │現場照片攝影報告書謄本〈甲2〉、收押品照片攝影報告 │
│10│書〈甲44、甲45〉、橡膠艇等發現撤收報告書〈甲47〉  │
│  │、照片攝影報告書〈甲53〉                          │
├─┼─────────────────────────┤
│11│航空照片獲得報告書〈甲41〉                        │
├─┼─────────────────────────┤
│12│一新生號跟蹤逮捕狀況等統括報告書謄本〈甲1〉、搜索 │
│  │扣押筆錄謄本〈甲3〉、證物〈興奮劑等〉之辨別結果   │
│  │報告書謄本〈甲25〉、有關製作照片之「附錄一」      │
└─┴─────────────────────────┘
2.〈證據〉〈括弧中之甲、乙、及其號碼是檢察官證據編號。共
            通於被告3人〉。
┌─┬─────────────────────────┐
│1 │被告己○○之公判供述、檢察官筆錄〈兩份、乙6、7〉、│
│  │海上保安官筆錄〈兩份、乙3、4〉                    │
├─┼─────────────────────────┤
│2 │被告辛○○之公判供述、檢察官筆錄〈兩份、乙9、10〉 │
│  │                                                  │
├─┼─────────────────────────┤
│3 │被告丁○○之公判供述、檢察官筆錄〈乙12〉          │
│  │                                                  │
├─┼─────────────────────────┤
│4 │方金濤〈甲79〉、羅偉良〈甲80〉、張文龍〈甲81〉、石│
│  │井篤司〈甲82〉、方力基〈甲83〉、黃正雄〈甲84〉、李│
│  │明順〈甲85〉之各檢察官筆錄謄本                    │
├─┼─────────────────────────┤
│5 │檢証筆錄謄本3份〈甲49、50、69〉、實況辨別筆錄謄本 │
│  │兩份〈甲55、56〉                                  │
├─┼─────────────────────────┤
│6 │新生號跟蹤逮捕狀況等統括報告書謄本〈甲1〉、搜索扣 │
│  │押筆錄謄本〈甲3〉、證物〈興奮劑等〉之辨別結果報告 │
│  │書謄本〈甲25〉、有關製作照片之「附錄一」          │
└─┴─────────────────────────┘


司法院資訊處製作；財團法人民間司法改革基金會備份。
